lt-LT: Namai ir sodas > Vonios kambario aksesuarai > Tualeto šepečiai ir laikikliai: Tualeto šepečių ir laikiklių rinkiniai; Tualeto šepečių laikikliai; Tualeto šepečiai
pt-PT: Casa e jardim > Acessórios de casa de banho > Suportes e piaçabas de casa de banho: Conjuntos de suporte e piaçaba de casa de banho; Suportes de piaçabas; Piaçabas
pl: Dom i ogród > Akcesoria łazienkowe > Szczotki toaletowe z uchwytami: Zestawy ze szczotką toaletową i uchwytem; Stojaki na szczotki toaletowe; Szczotki toaletowe
en: Home & Garden > Bathroom Accessories > Toilet Brushes & Holders: Toilet Brush & Holder Sets; Toilet Brush Holders; Toilet Brushes
zh-CN: 家居与园艺 > 浴室配件 > 马桶刷/马桶刷架: 马桶刷和马桶刷架套装; 马桶刷架; 马桶刷
sk-SK: Dom a záhrada > Kúpeľňové doplnky > WC kefy a držiaky: Súpravy WC kefy a držiaka; Držiaky na WC kefy; WC kefy
zh-TW: 居家和庭園 > 浴室配件 > 馬桶刷座組: 馬桶刷座組; 馬桶刷座; 馬桶刷
ru: Дом и сад > Аксессуары для ванной комнаты и туалета > Туалетные ершики и подставки для них: Комплекты туалетных ершиков и подставок для них; Подставки для туалетных ершиков; Туалетные ершики
sl-SI: Dom in vrt > Kopalniški dodatki > Straniščne ščetke in držala: Kompleti straniščne ščetke in držala; Držala za straniščne ščetke; Straniščne ščetke
el: Σπίτι & κήπος > Αξεσουάρ μπάνιου > Βούρτσες & θήκες για τουαλέτα: Σετ πιγκάλ; Θήκες βούρτσας τουαλέτας; Βούρτσες τουαλέτας
nb: Hjem og hage > Badetilbehør > Toalettbørster og -holdere: Sett med toalettbørste og holder; Toalettbørsteholdere; Toalettbørster
fr: Maison et jardin > Accessoires de salle de bain > Brosses de toilettes et porte-brosses: Brosses de toilettes et porte-brosses; Porte-brosses de toilette; Brosses de toilettes
vi: Nhà và vườn > Phụ kiện nhà tắm > Cây cọ toilet và giá đỡ: Bộ Bàn Chải & Hộp Đựng Vệ Sinh Toilet; Kệ đỡ cọ toilet; Cây cọ toilet
fi: Koti ja puutarha > Kylpyhuoneen lisätarvikkeet > Vessaharjat ja pidikkeet: Vessaharja- ja pidikesarjat; Vessaharjan pidikkeet; Vessaharjat
ko: 가정/원예 용품 > 욕실 부대용품 > 변기솔/홀더: 변기 솔 및 홀더 세트; 변기솔 홀더; 변기솔
nl: Huis en tuin > Badkameraccessoires > Toiletborstels en -houders: Toiletborstels en -houders sets; Toiletborstelhouders; Toiletborstels
sv: Hem och trädgård > Badrumstillbehör > Toalettborstar: Satser med toalettborstar och -hållare; Toalettborsthållare; Toalettborste
bg-BG: Дом и градина > Аксесоари за баня > Тоалетни четки и поставки: Тоалетни четки и поставки; Поставки за тоалетни четки; Тоалетни четки
es: Casa y jardín > Accesorios para el baño > Escobillas de baño y escobilleros: Escobilla de baño y escobilleros; Portaescobillas; Escobillas de baño
cs: Dům a zahrada > Koupelnové doplňky > WC kartáče a držáky: Sady WC kartáče a držáku; Držáky WC kartáče; WC kartáče
hr-HR: Dom i vrt > Dodaci za kupaonicu > WC četke i držači: Kompleti WC četki i držača; Držači za WC četke; WC četke
th: บ้านและสวน > อุปกรณ์ห้องน้ำ > แปรงสำหรับห้องน้ำและที่ใส่: ชุดแปรงขัดโถสุขภัณฑ์และที่วางแปรง; ที่ใส่แปรงขัดห้องน้ำ; แปรงขัดห้องน้ำ
hu: Otthon és kert > Fürdőszoba-kiegészítők > WC-kefék és tartók: WC-kefék és kefetartó szettek; WC-kefe tartók; WC-kefék
ja: ホーム・ガーデン > 浴室・トイレ用品 > トイレブラシ・ホルダー: トイレブラシ・ホルダーセット; トイレブラシホルダー; トイレブラシ
pt-BR: Casa e jardim > Acessórios para banheiro > Suportes e escovas de vaso sanitário: Conjuntos de escova sanitária com suporte; Porta-escova sanitária; Escovas de vaso sanitário
da: Hjem og have > Badeværelse – tilbehør > Toiletbørster og toiletbørsteholdere: Toiletbørste- og holdersæt; Toiletbørsteholdere; Toiletbørster
tr: Ev ve Bahçe > Banyo Aksesuarları > Tuvalet Fırçaları ve Tutucuları: Tuvalet Fırçası ve Tutucu Setleri; Tuvalet Fırçası Tutucuları; Tuvalet Fırçaları
de: Heim & Garten > Badzubehör > Toilettenbürsten & -halter: Sets aus Toilettenbürste & -halter; Toilettenbürstenhalter; Toilettenbürsten
it: Casa e giardino > Accessori per il bagno > Scopini e portascopini: Scopini e portascopini; Porta scopino per WC; Scopini per WC
ro-RO: Casă și grădină > Accesorii pentru baie > Perii și suporturi pentru perii de curățat vasul de toaletă: Seturi de perie pentru curățat toaleta și suport; Suporturi pentru perii de curățat vasul de toaletă; Perii de curățat vasul de toaletă